<?xml version='1.0' encoding='utf-8'?>
<verb default="atíolaic" disambig="">
  <verbalNoun default="atíolacadh" />
  <verbalAdjective default="atíolactha" />
  <tenseForm default="atíolaic" tense="Past" dependency="Indep" person="Base" />
  <tenseForm default="atíolacamar" tense="Past" dependency="Indep" person="Pl1" />
  <tenseForm default="atíolacadar" tense="Past" dependency="Indep" person="Pl3" />
  <tenseForm default="atíolacadh" tense="Past" dependency="Indep" person="Auto" />
  <tenseForm default="atíolaic" tense="Past" dependency="Dep" person="Base" />
  <tenseForm default="atíolacamar" tense="Past" dependency="Dep" person="Pl1" />
  <tenseForm default="atíolacadar" tense="Past" dependency="Dep" person="Pl3" />
  <tenseForm default="atíolacadh" tense="Past" dependency="Dep" person="Auto" />
  <tenseForm default="atíolacadh" tense="PastCont" dependency="Indep" person="Base" />
  <tenseForm default="atíolacainn" tense="PastCont" dependency="Indep" person="Sg1" />
  <tenseForm default="atíolactá" tense="PastCont" dependency="Indep" person="Sg2" />
  <tenseForm default="atíolacaimis" tense="PastCont" dependency="Indep" person="Pl1" />
  <tenseForm default="atíolacaidís" tense="PastCont" dependency="Indep" person="Pl3" />
  <tenseForm default="atíolactaí" tense="PastCont" dependency="Indep" person="Auto" />
  <tenseForm default="atíolacadh" tense="PastCont" dependency="Dep" person="Base" />
  <tenseForm default="atíolacainn" tense="PastCont" dependency="Dep" person="Sg1" />
  <tenseForm default="atíolactá" tense="PastCont" dependency="Dep" person="Sg2" />
  <tenseForm default="atíolacaimis" tense="PastCont" dependency="Dep" person="Pl1" />
  <tenseForm default="atíolacaidís" tense="PastCont" dependency="Dep" person="Pl3" />
  <tenseForm default="atíolactaí" tense="PastCont" dependency="Dep" person="Auto" />
  <tenseForm default="atíolacann" tense="PresCont" dependency="Indep" person="Base" />
  <tenseForm default="atíolacaim" tense="PresCont" dependency="Indep" person="Sg1" />
  <tenseForm default="atíolacaimid" tense="PresCont" dependency="Indep" person="Pl1" />
  <tenseForm default="atíolactar" tense="PresCont" dependency="Indep" person="Auto" />
  <tenseForm default="atíolacann" tense="PresCont" dependency="Dep" person="Base" />
  <tenseForm default="atíolacaim" tense="PresCont" dependency="Dep" person="Sg1" />
  <tenseForm default="atíolacaimid" tense="PresCont" dependency="Dep" person="Pl1" />
  <tenseForm default="atíolactar" tense="PresCont" dependency="Dep" person="Auto" />
  <tenseForm default="atíolacfaidh" tense="Fut" dependency="Indep" person="Base" />
  <tenseForm default="atíolacfaimid" tense="Fut" dependency="Indep" person="Pl1" />
  <tenseForm default="atíolacfar" tense="Fut" dependency="Indep" person="Auto" />
  <tenseForm default="atíolacfaidh" tense="Fut" dependency="Dep" person="Base" />
  <tenseForm default="atíolacfaimid" tense="Fut" dependency="Dep" person="Pl1" />
  <tenseForm default="atíolacfar" tense="Fut" dependency="Dep" person="Auto" />
  <tenseForm default="atíolacfadh" tense="Cond" dependency="Indep" person="Base" />
  <tenseForm default="atíolacfainn" tense="Cond" dependency="Indep" person="Sg1" />
  <tenseForm default="atíolacfá" tense="Cond" dependency="Indep" person="Sg2" />
  <tenseForm default="atíolacfaimis" tense="Cond" dependency="Indep" person="Pl1" />
  <tenseForm default="atíolacfaidís" tense="Cond" dependency="Indep" person="Pl3" />
  <tenseForm default="atíolacfaí" tense="Cond" dependency="Indep" person="Auto" />
  <tenseForm default="atíolacfadh" tense="Cond" dependency="Dep" person="Base" />
  <tenseForm default="atíolacfainn" tense="Cond" dependency="Dep" person="Sg1" />
  <tenseForm default="atíolacfá" tense="Cond" dependency="Dep" person="Sg2" />
  <tenseForm default="atíolacfaimis" tense="Cond" dependency="Dep" person="Pl1" />
  <tenseForm default="atíolacfaidís" tense="Cond" dependency="Dep" person="Pl3" />
  <tenseForm default="atíolacfaí" tense="Cond" dependency="Dep" person="Auto" />
  <moodForm default="atíolacadh" mood="Imper" person="Base" />
  <moodForm default="atíolacaim" mood="Imper" person="Sg1" />
  <moodForm default="atíolaic" mood="Imper" person="Sg2" />
  <moodForm default="atíolacaimis" mood="Imper" person="Pl1" />
  <moodForm default="atíolacaigí" mood="Imper" person="Pl2" />
  <moodForm default="atíolacaidís" mood="Imper" person="Pl3" />
  <moodForm default="atíolactar" mood="Imper" person="Auto" />
  <moodForm default="atíolaca" mood="Subj" person="Base" />
  <moodForm default="atíolacaimid" mood="Subj" person="Pl1" />
  <moodForm default="atíolactar" mood="Subj" person="Auto" />
</verb>
